臺灣新北地方法院刑事判決
111年度審交易字第224號
公  訴  人  臺灣新北地方檢察署檢察官
被      告  葉忠翮



上列被告因過失傷害案件，經檢察官提起公訴（110年度調偵字
第1867號），被告於本院準備程序中就被訴事實為有罪之陳述，
經本院裁定進行簡式審判程序，判決如下：
    主  文
葉忠翮因過失傷害人，處拘役伍拾日，如易科罰金，以新臺幣壹
仟元折算壹日。
    事  實
一、葉忠翮領有小型車普通駕駛執照，於民國109年12月1日23時
    46分許，駕駛車牌號碼000-0000號自用小客車沿國道3號公
    路內側車道北往南方向行駛，行經新北市○○區○道0號公路南
    向44公里處時，本應注意汽車行駛時，駕駛人應注意車前狀
    況，並隨時採取必要之安全措施，而依當時天候晴、夜間無
    照明、柏油路面乾燥無缺陷、無障礙物、視距良好等情，並
    無不能注意之情事，因前方內側及中內車道內有交通事故，
    竟疏未注意車前狀況即貿然自內側車道變換車道至中外車道
    ，適前方有由呂紹瑋駕駛、搭載羅婉菱之車牌號碼000-0000
    號自用小客車甫由中內車道變換車道至中外車道，葉忠翮見
    狀閃煞不及，而自後追撞前方由呂紹瑋駕駛之上開車輛，造
    成呂紹瑋所駕上開車輛失控衝撞外側護欄，致呂紹瑋受有左
    上臂擦傷、頸部扭傷、右手第5指挫傷及扭傷之傷害；及致
    羅婉菱受有焦慮狀態之傷害。葉忠翮於肇事後，在有偵查權
    限之警察機關尚不知何人為肇事者前，向據報前往現場處理
    之員警陳述車禍發生經過而自首並願接受裁判。
二、案經呂紹瑋、羅婉菱訴由內政部警政署國道公路警察局第六
    公路警察大隊報告臺灣新北地方檢察署檢察官偵查起訴。
    理  由
壹、程序方面：
    本件被告葉忠翮所犯係死刑、無期徒刑、最輕本刑為3年以
    上有期徒刑以外之罪，其於準備程序中就被訴事實為有罪之
    陳述，經法官告知簡式審判程序之旨，並聽取公訴人及被告
    之意見後，依刑事訴訟法第273條之1第1項規定，裁定本案
    改依簡式審判程序審理，且依刑事訴訟法第273條之2及第15
    9條第2項規定，不適用傳聞法則有關限制證據能力之相關規
    定，合先敘明。
貳、實體方面：
一、上揭犯罪事實，業據被告葉忠翮於本院準備程序及審理時均
    坦承不諱，核與證人即告訴人呂紹瑋、羅婉菱於警詢時及偵
    查中之證述相符，並有中國醫藥大學新竹附設醫院診斷證明
    書2紙、道路交通事故現場圖、道路交通事故調查報告表㈠、
    ㈡、道路交通事故當事人酒精測定紀錄表、道路交通事故肇
    事人自首情形紀錄表、國道公路警察局道路交通事故初步分
    析研判表各1份、道路交通事故照片17張、證號查詢汽車駕
    駛人1紙、中國醫藥大學新竹附設醫院110年10月29日院醫事
    字第1100003257號函暨病歷影本1份、即時路況光碟1片在卷
    可稽（見110年度偵字第25001號偵查卷第16、17、19至21、
    24、25、29至38頁、110年度調偵字第1867號偵查卷第29至3
    9頁、本院卷）。按汽車行駛時，駕駛人應注意車前狀況，
    並隨時採取必要之安全措施，道路交通安全規則第94條第3
    項定有明文。案發當時，被告為具有通常智識、心智正常之
    成年人，對於上開交通規則不容諉為不知，而觀諸前揭卷附
    道路交通事故調查報告表㈠所載，案發當時天候晴、夜間無
    照明、柏油路面乾燥無缺陷亦無障礙物、視距良好，足見被
    告並無不能注意之情事，於行經肇事路段時，因前方車道內
    發生交通事故，疏未注意車前狀況即貿然變換車道，因而不
    慎自後追撞告訴人呂紹瑋所駕駛之上開車輛，造成告訴人呂
    紹瑋所駕上開車輛失控衝撞外側護欄，被告之駕駛行為具有
    過失，至為灼然；且被告之過失行為與告訴人呂紹瑋、羅婉
    菱之受傷結果間，具有相當因果關係，亦可認定。綜上所述
    ，足認被告之自白核與事實相符，應可採為認定事實之依據
    。從而，本案事證已臻明確，被告犯行洵堪認定，應依法論
    科。
二、論罪科刑：
  ㈠核被告所為，係犯刑法第284條前段之過失傷害罪。
  ㈡被告以一過失行為，致告訴人呂紹瑋、羅婉菱2人受傷，為同
    種想像競合犯，應從一過失傷害罪處斷。
  ㈢被告於車禍發生後，在犯罪未被有偵查犯罪權限之機關或公
    務員發覺前，主動向據報前往現場處理之員警表明係肇事者
    ，而願接受裁判之情形，此有道路交通事故肇事人自首情形
    紀錄表1紙在卷可佐（見110年度偵字第25001號偵查卷第25
    頁），合於自首要件，爰依刑法第62條前段規定減輕其刑。
  ㈣爰審酌被告駕駛車輛參與道路交通，本應小心謹慎以維自身
    及他人之安全，行經肇事路段時，疏未注意車前狀況即貿然
    變換車道而肇事，致告訴人呂紹瑋、羅婉菱受傷，駕駛態度
    實有輕忽，因雙方對於賠償金額認知差距過大，迄未能與告
    訴人2人達成和解，賠償告訴人2人之損失，兼衡其二專肄業
    之智識程度、目前從事債務協商工作、須扶養父親之家庭狀
    況，及其過失程度、告訴人呂紹瑋、羅婉菱所受之傷害程度
    等一切情狀，量處如主文所示之刑，並諭知如易科罰金之折
    算標準。
據上論斷，應依刑事訴訟法第273條之1第1項、第299條第1項前
段，刑法第284條前段、第55條、第62條前段、第41條第1項前段
，刑法施行法第1條之1第1項，判決如主文。
本案經檢察官陳旭華提起公訴，經檢察官張啓聰到庭執行職務。
中　　華　　民　　國　　111 　年　　5 　　月　　25　　日
                  刑事第二十五庭  法  官      曾淑娟
如不服本判決，應於判決送達後20日內敘明上訴理由，向本院提
出上訴狀（應附繕本），上訴於臺灣高等法院。其未敘述上訴理
由者，應於上訴期間屆滿後20日內向本院補提理由書「切勿逕送
上級法院」。
                                  書記官　    王若安
中　　華　　民　　國　　111 　年　　5 　　月　　26　　日
附錄本案論罪科刑法條全文：
中華民國刑法第284條
因過失傷害人者，處1年以下有期徒刑、拘役或10萬元以下罰金
；致重傷者，處3年以下有期徒刑、拘役或30萬元以下罰金。